【裁判字號】    97,訴,337
【裁判日期】    970331
【裁判案由】    返還消費借貸款
【裁判全文】
臺灣板橋地方法院民事判決               97年度訴字第337號
原      告    臺灣中小企業銀行股份有限公司
法定代理人    丙○○
訴訟代理人    乙○○
被      告    維信科技股份有限公司
兼法定代理人  丁○○
                        樓
被      告    甲○○
上列當事人間請求返還消費借貸款事件，經本院於民國97年3 月
26日言詞辯論終結，判決如下：
    主  文
被告應連帶給付原告新臺幣捌拾參萬參仟參佰參拾捌元及如附表
所示利息暨違約金。
訴訟費用由被告連帶負擔。
    事實及理由
一、程序方面：
    按當事人得以合意定第一審管轄法院。但以關於由一定法律
    關係而生之訴訟為限。前項合意，應以文書證之，民事訴訟
    法第24條定有明文。本件被告丁○○、甲○○之住所地雖非
    在本院轄區內，惟依兩造所簽訂之借據第6 條第7 款及授信
    約定書第13條之約定，因該契約涉訟時，兩造合意以本院為
    第一審管轄法院，撥諸前揭說明，本院就本案自有管轄權。
二、原告起訴主張：被告維信科技有限公司於民國95年9 月19日
    邀同被告丁○○、甲○○為連帶保證人向原告借款新臺幣（
    下同）200 萬元，約定借款期間自95年9 月19日起至97年9
    月19日止，按月平均攤還本息，利息按原告基準放款利率加
    百分之3.29機動計息，倘逾期繳納在6 個月以內者，按上開
    利率百分之10，超過6 個月者，就超過部分按上開利率百分
    之20加計違約金。被告維信科技有限公司自96年12月19日起
    即未依約還款，目前尚欠本金833,338 元及如附表所示利息
    暨違約金。爰依消費借貸及連帶保證之法律關係，聲明求為
    判決如主文第1 項所示。
三、被告均不爭執積欠原告上開借款之事實，僅辯稱繳不出來等
    語，並聲明：原告之訴駁回。
四、本院之判斷
  (一)原告主張之上開事實，業據其提出與其所述相符之借據影本
    、連線作業查詢單、放款利率歷史資料表各1 份及授信約定
    書影本3 件為證。被告對於曾向原告借款及原告請求之金額
    均不爭執，僅辯陳其目前無力清償等語，然被告是否有償債
    能力，核與其依約應負之清償責任要屬二事，其自難因此免
    除還款責任。是原告上開主張，自堪信為真實。
  (二)從而，原告依消費借貸及連帶保證之法律關係，請求被告連
    帶給付833,338 元及如附表所示利息暨違約金，洵屬有據，
    應予准許。
五、結論：原告之訴為有理由，依民事訴訟法第85條第2 項，判
    決如主文。
中    華    民    國    97    年    3     月    31    日
                  民事第三庭審判長法  官  朱耀平
                                  法  官  周舒雁
                                  法  官  王瑜玲
以上正本係照原本作成
如對本判決上訴，須於判決送達後20日內向本院提出上訴狀
中    華    民    國    97    年    4     月     1    日
                                  書記官  黃美雲
┌─────────────────────────────────────────┐
│附表：（單位：新臺幣）                                                            │
├──┬───────┬───────┬────┬─────────────────┤
│編號│積  欠  本  金│利    息    計│利    率│違  約  金  計  算  期  間  利  率│
│    │              │              │        ├────────┬────────┤
│    │              │算    期    間│(年利率)│逾期6 個月以內者│逾期超過6 個月者│
│    │              │              │        │按左列利率10%   │，其超過部分，按│
│    │              │              │        │                │左列利率20%     │
├──┼───────┼───────┼────┼────────┼────────┤
│ 一 │833,338元     │自民國96年12月│7.44%   │自97年1 月20日起│自97年8 月20日起│
│    │              │19日起至清償日│        │至97年7 月19日止│至清償日止      │
│    │              │止            │        │                │                │
└──┴───────┴───────┴────┴────────┴────────┘


司法院資訊處製作；財團法人民間司法改革基金會備份。
